臺灣板橋地方法院刑事判決　　　　　　 96年度交易字第180號
公　訴　人　臺灣板橋地方法院檢察署檢察官
被　　　告　甲○○
上列被告因公共危險等案件，經檢察官提起公訴（96年度偵字第
6452號），被告於準備程序中就被訴事實為有罪之陳述，經本院
裁定進行簡式審判程序，並判決如下：
    主  文
甲○○服用酒類，不能安全駕駛動力交通工具而駕駛，處拘役肆
拾日，如易科罰金，以新臺幣壹仟元折算壹日。
    事  實
一、甲○○明知服用酒類不能安全駕駛動力交通工具者，不得駕
    駛，而其於民國96年1 月7 日晚間1 時至5 時許，在臺北縣
    新莊市○○路運動場旁飲用高粱酒類後，其體內酒精尚未完
    全代謝排除，其身體尚處於不能安全駕駛動力交通工具之狀
    態，竟仍於同日上午7 時許，騎乘車牌號碼YUU-201 號輕型
    機車（乃謝坤益所有），沿臺北縣新莊市○○路往桃園縣方
    向行駛。嗣於同日上午7 時16分許，途經臺北縣新莊市○○
    路518 號前，因不勝酒力，致追撞同向由乙○○所騎乘之車
    牌號碼FUR-418 號重型機車，致乙○○因而人車倒地，並因
    此受有頭部外傷併臉部撕裂傷、右鎖骨骨折之傷害（過失傷
    害部分，業經乙○○撤回告訴，本院另為不受理之判決）。
    甲○○於肇事後，經送署立臺北醫院急救，經對之實施血液
    酒精濃度測試，其酒精濃度達279.2mg/dl（換算呼氣酒精濃
    度為1.396mg/l） ，且訊問過程中，甲○○有語無倫次、含
    糊不清、意識模糊以及注意力無法集中、嘔吐、昏睡叫喚不
    醒，並多話、呆滯、泥醉等情事。
二、案經臺北縣政府警察局新莊分局報請臺灣板橋地方法院檢察
    署檢察官偵查起訴。
    理  由
一、上揭事實，業據被告甲○○於警詢、偵查及本院審理時坦承
    不諱，核與被害人乙○○於警詢時、偵查中證述之情節相符
    。此外，復有道路交通事故調查報告表(一)(二)暨現場圖各1 件
    、事故現場相片18張、臺北縣政府警察局新莊分局道路交通
    事故當事人酒精測定紀錄表（並附衛生署臺北醫院檢驗科急
    診檢驗檢驗結果）、行政院衛生署臺北醫院診斷證明書（2
    紙，分別為被告及被害人乙○○之診斷證明）、刑法第一百
    八十五條之三案件測試觀察紀錄表、臺北縣政府警察局舉發
    違反道路交通管理事件通知單在卷足佐。而按刑法第185 條
    之3 規定所謂「不能安全駕駛」，係抽象危險犯，雖不以發
    生具體危險為必要，但對於吐氣已達每公升0.55毫克以上，
    肇事率為一般正常人之10倍，應認為已達不能安全駕車之標
    準等情，有法務部88年5 月18日法88檢字第001669號函可資
    參照。本件被告於飲酒後，呼氣中酒精含量濃度既已超逾每
    公升0.55毫克，又其確因酒後肇事，且經警對之進行訊問之
    際復有語無倫次、含糊不清、意識模糊以及注意力無法集中
    、嘔吐、昏睡叫喚不醒，並多話、呆滯、泥醉等情事，則顯
    可推認其駕車時之注意力及操控力應較平常薄弱，足認已不
    能安全駕駛。是被告之自白核與事實相符，洵屬可採。綜上
    ，本案事證明確，被告犯行堪予認定。
二、核被告所為，係犯刑法第185 條之3 服用酒類不能安全駕駛
    動力交通工具而駕駛罪（按本件被告於警詢前係先經前揭醫
    院檢測血液中酒精濃度並出具診斷證明書，亦即本件於警訊
    問時即經查知被告有酒駕情節，被告始於警詢製作筆錄時坦
    承酒後騎乘機車情事，此參前述警詢筆錄、刑法第一百八十
    五條之三案件測試觀察紀錄表、診斷證明書之製作時間及內
    容即明，故被告縱有坦承肇事致人受傷之舉止，所為亦與自
    首之規定不符；又本件被告雖無駕駛執照，然因道路交通管
    理處罰條例第86條第1 項加重處罰之規定，依其文義係以無
    駕駛執照或酒醉駕車之人，因過失致人受傷或死亡，應負刑
    法第284 條或第276 條之過失傷害或過失致人於死罪責者，
    始有其適用，然本案被告被訴刑法第284 條第1 項罪嫌之部
    分既經被害人撤回告訴，則本件即無上開道路交通管理處罰
    條例第86條第1 項之適用，最高法院92年度台非字第50號判
    決參照）。爰審酌被告明知酒後駕駛汽車對其本人及其他用
    路人之生命、身體、財產安全，皆有高度之危險性，猶於服
    用酒類後呼氣酒精濃度達每公升1.396 毫克，已處於不能安
    全駕駛動力交通工具之狀態下，執意駕駛車輛，漠視自身及
    公眾安危，並疏於注意致生前述交通事故，應嚴予非難，兼
    衡被告之過失情節、所肇被害人傷勢，暨被告犯後坦承犯行
    之態度，暨已與被害人乙○○達成和解，除就被告被訴過失
    傷害情節已經撤回告訴後，更於本院審理時為被告求情請求
    輕判（本院卷第24頁）等及其他一切情狀，量處如主文所示
    之刑，並諭知易科罰金之折算標準，以資懲儆。
三、又被告被訴過失傷害之部分，另結。
據上論斷，應依刑事訴訟法第273 條之1 第1 項、第299 條第1
項前段，刑法第185 條之3 、第41條第1 項前段，刑法施行法第
1條之1，判決如主文。
本案經檢察官朱學瑛到庭執行職務。
中　　華　　民　　國　　96　　年　　5 　　月　　16　　日
                  交通法庭法　官  蕭胤瑮
上列正本證明與原本無異。
如不服本判決，應於判決送達後十日內向本院提出上訴狀（應附
繕本），上訴於臺灣高等法院。
                          書記官  黃炎煌
中　　華　　民　　國　　96　　年　　5 　　月　　16　　日
附錄本案論罪科刑法條全文：
中華民國刑法第185條之3
服用毒品、麻醉藥品、酒類或其他相類之物，不能安全駕駛動力
交通工具而駕駛者，處1 年以下有期徒刑、拘役或3 萬元以下罰
金。
